【裁判字號】    97,訴,583
【裁判日期】    970716
【裁判案由】    違反槍砲彈藥刀械管制條例等
【裁判全文】
臺灣臺南地方法院刑事判決               97年度訴字第583號
公  訴  人  臺灣臺南地方法院檢察署檢察官
被      告  甲○○
選任辯護人  熊家興律師
            曾靖雯律師
            江信賢律師
上列被告因違反槍砲彈藥刀械管制條例等案件，經檢察官提起公
訴（97年度偵字第2558號），本院判決如下：
    主  文
甲○○犯非法持有空氣槍罪，處有期徒刑參年貳月，併科罰金新
臺幣伍萬元，罰金如易服勞役，以新臺幣壹仟元折算壹日，扣案
之空氣長槍壹枝（槍枝管制編號：0000000000號）沒收；又犯圖
利供給賭場罪，處有期徒刑陸月，扣案之租賃契約書、帳冊及收
支簿各壹本，均沒收。應執行有期徒刑參年肆月，併科罰金新臺
幣伍萬元，罰金如易服勞役，以新臺幣壹仟元折算壹日，扣案之
空氣長槍壹枝（槍枝管制編號：0000000000號）及租賃契約書、
帳冊、收支簿各壹本，均沒收。
    事  實
一、甲○○於民國90年間某日，在臺南市○○路「小叮噹模型店
    」（現已停業），以新臺幣（下同）1萬元之價格，購得具
    殺傷力之空氣長槍1枝（槍枝管制編號：0000000000號，氣
    體動力式槍枝，以外接高壓鋼瓶內氣體為發射動力，甲○○
    於購買時要求上開模型店家幫其加強射擊動能），其即未經
    許可，而無故持有上開槍枝。甲○○另基於意圖營利供給賭
    博場所之犯意，自民國96年7月間起，以其所承租座落臺南
    市○○區○○路與安吉路口中油加油站對面之鐵皮屋作為打
    麻將賭博之場所，提供給綽號「陳仔」、「豬肉」、「賣魚
    的」、「宏文」、「學仔」等人賭博財物，由甲○○則從中
    以每圈抽頭500元或600元不等之金額牟利。嗣於97年1月30
    日下午1時16分許，經警持搜索票，前往上址執行搜索，當
    場查扣空氣長槍1枝、瓦斯鋼瓶2瓶、小鋼珠1包（10顆）、
    租賃契約書、帳冊及收支簿各1本，始查知上情。
二、案經臺南市警察局移送臺灣臺南地方法院檢察署檢察官偵查
    起訴。
    理  由
一、本件所有卷證資料，公訴人、被告及其辯護人均同意作為證
    據，均表示沒有爭執，且迄於言詞辯論終結前亦未聲明異議
    。本院審酌該證據資料作成時之情況，核無違法取證或其他
    瑕疵，且為證明本件犯罪事實所必要之重要關係事項，認為
    以之作為證據為適當，上開具傳聞性質之相關證據資料，自
    得作為證據。
二、上揭事實，迭據被告甲○○於警詢及偵、審中坦承不諱，並
    有空氣長槍1枝（槍枝管制編號：0000000000號）、瓦斯鋼
    瓶2瓶、小鋼珠1包（10顆）、租賃契約書、帳冊及收支簿各
    1本扣案可資佐證，復有現場照片4張附卷可稽。上開扣案之
    空氣長槍經送內政部警政署刑事警察局鑑定結果，認係氣體
    動力式槍枝，以外接高壓鋼瓶內氣體為發射動力，以金屬彈
    丸測試，其單位面積動能為48焦耳/平方公分（彈丸單位面
    積動能達20焦耳/平方公分則足以穿入人體皮肉層，彈丸單
    位面積動能達24焦耳/平方公分則足以穿入豬隻皮肉層），
    又殺傷力之標準為在最具威力的適當距離，以彈丸可穿入人
    體皮肉層之動能為基準，有該局97年3月3日刑鑑字第097002
    1373號槍彈鑑定書在卷可憑。事證明確，被告犯行洵堪認定
    。
三、核被告所為，係犯槍砲彈藥刀械管制條例第8條第4項之非法
    持有空氣槍罪及刑法第268條之圖利供給賭場罪。被告所犯
    上開2罪，犯意各別，罪名互殊，應予分論併罰。審酌被告
    之品行（無前科）、智識程度為高職畢業、配偶患有糖尿病
    、2名子女尚幼、生活經濟狀況不佳、其持有具有殺傷力之
    空氣長槍，對於社會治安顯然具有潛在性之危害，其不依正
    常之方式營生，竟以提供賭博之場所之方式牟取利益，實有
    害於社會治安，並審酌其犯後坦承犯行，頗有悔意等一切情
    狀，爰分別量處如主文所示之刑，並定其應執行之刑及罰金
    部分諭知易服勞役之折算標準。扣案之空氣長槍1枝（槍枝
    管制編號：0000000000號）具殺傷力，核屬違禁物，應依刑
    法第38條第1項第1款之規定宣告沒收之。另扣案之租賃契約
    書、帳冊及收支簿各1本，係被告所有，且為供其承租提供
    賭博場所及抽頭牟利記帳所用之物，均依刑法第38條第1項
    第2款之規定宣告沒收之。另扣案被告所有之瓦斯鋼瓶2瓶、
    小鋼珠1包（10顆），本係一般無殺傷力空氣槍所配用之物
    ，並非違禁物或供犯罪所用之物，自不得宣告沒收。又被告
    以其其配偶患有第一型糖尿病及其一對子女分別為12歲、10
    歲為由，請求依刑法第59條規定酌減其刑並予宣告緩刑。惟
    查政府公布施行槍砲彈藥刀械管制條例由來已久，不得無故
    持有具殺傷力之槍枝乃屬眾所週知之事，被告無法諉為不知
    ，被告本可從事正當之行業營生，且其實無持有具殺傷力之
    槍枝及以提供賭博之場所之方式牟取利益之必要，其竟故意
    犯之，尚難認其符合犯罪之情狀顯可憫恕而有依刑法第59條
    規定酌減其刑並予宣告緩刑之情形，附此敘明。
據上論斷，應依刑事訴訟法第299條第1項前段，槍砲彈藥刀械管
制條例第8條第4項，刑法第11條前段、第268條、第51條第5款、
第42條第3項、第38條第1項第1款、第2款，刑法施行法第1條之1
，判決如主文。
本案經檢察官乙○○到庭執行職務
中    華    民    國    97    年    7    月    16     日
                  刑事第九庭    審判長法  官  賴純慧
                                      法  官  蔡奇秀
                                      法  官  林勝利
以上正本證明與原本無異
如不服本判決應於收受本判後10日內向本院提出上訴書狀，並應
敘述具體理由。如未敘述上訴理由者，應於上訴期間屆滿後20日
內向本院補提理由書狀（均須按他造當事人之人數附繕本）「切
勿逕送上級法院」。
                                書記官  陳世勳
中    華    民    國    97    年    7    月     16    日
附錄本案論罪科刑法條全文：
槍砲彈藥刀械管制條例第8條第4項
未經許可，持有、寄藏或意圖販賣而陳列第1項所列槍枝者，處3
年以上10年以下有期徒刑，併科新臺幣700萬元以下罰金。
中華民國刑法第268條
意圖營利，供給賭博場所或聚眾賭博者，處3年以下有期徒刑，
得併科3千元以下罰金。


司法院資訊處製作；財團法人民間司法改革基金會備份。
